臺灣高等法院刑事判決
111年度上易字第1461號
上  訴  人  臺灣桃園地方檢察署檢察官
被      告  楊鈺盛






上列上訴人因被告竊盜案件，不服臺灣桃園地方法院111年度審
易字第451號，中華民國111年4月19日第一審判決（起訴案號：
臺灣桃園地方檢察署108年度偵字第29666號、109年度少連偵字
第164號、109年度偵字第16241號），提起上訴，本院判決如下
：
    主  文
原判決撤銷，發回臺灣桃園地方法院。
    理  由
一、公訴意旨略以：被告楊鈺盛於民國108年5月11日1時21分起
    至同日2時41分許止，於桃園市○○區○○路000號之台灣宅配通
    股份有限公司（起訴書誤載為「臺灣宅配通股份有限公司」
    ，應予更正）桃園轉運區內，利用理貨之機會，徒手破壞包
    裹，竊取IPhone XS Max手機1支（IMEI：0000000000000000
    0，貨品出貨單號：000000000000）。因認被告涉犯刑法第3
    20條第1項之竊盜罪嫌等語（如起訴書犯罪事實欄一附表編
    號4所示涉犯竊盜罪部分，下稱本案）。
二、原判決則以：被告於108年5月11日5時2分許，在台灣宅配通
    股份有限公司位在桃園市○○區○○路000號之轉運區內，利用
    理貨之機會，徒手破壞包裹竊取放置在其內之IPhone XS 手
    機1支（IMEI：000000000000000）得逞，將之藏匿在所穿著
    之外套內，夾帶離開該址。嗣經臺灣桃園地方檢察署檢察官
    以108年度偵字第22351號提起公訴，經原審以108年度壢簡
    字第1815號判決處拘役50日，並於109年2月22日確定（下稱
    前案）。被告所涉之本案，與前案竊盜罪部分，係基於單一
    竊盜犯意，於密切接近之時地實施，屬接續犯，是本案與前
    案具有接續犯之實質上一罪關係，為同一案件，則被告所涉
    本案應為前案確定判決效力所及。檢察官就同一案件之本案
    部分，再行起訴，爰不經言詞辯論，依刑事訴訟法第302條
    第1款、第307條之規定，諭知免訴云云。
三、檢察官上訴意旨略以：臺灣桃園地方法院108年度壢簡字第1
    815號判決認被告被訴於108年5月11日5時2分許，在台灣宅
    配通股份有限公司位在桃園市○○區○○路000號之轉運區內，
    利用理貨之機會，徒手破壞包裹竊取放置在其內之Iphone X
    S 手機1支（IMEI：000000000000000）得逞，並判處拘役50
    日確定，而本件被告所為竊盜行為時間係為108年5月11日1
    時21分起至同日2時41分止，在同一處所以同一手法，竊取I
    phone XS Max手機1支（IMEI：00000000000000000，貨品出
    貨單號：000000000000）。而本件起訴被告涉有竊盜犯嫌之
    時間，雖亦為108年5月11日，然被告既於上揭期日內為前揭
    竊盜行為，竊盜時間相隔2個半至3個半小時，時間上並非密
    接難以區分，且竊取之手機不同，係侵害不同法益，實難認
    被告所為之侵害行為之內容與前案具有同一性，而與前案屬
    同一案件，受前案之既判力所及。是前案之犯罪事實，與本
    案之犯罪事實，自無事實上或裁判上之一罪關係，原審未察
    ，遽認本案與前案屬同一案件而為免訴判決，容有未洽，爰
    請撤銷原判決，更為適當合法之判決云云。
四、按行為人基於單一之犯意，於同時、同地或密切接近之時、
    地，實行數行為，而數行為間具有行為局部之同一性，或其
    行為著手實行階段可認為同一者，倘係侵害同一之法益，各
    行為之獨立性極為薄弱，依一般社會健全觀念，在時間差距
    上，難以強行分開，在刑法評價上，以視為數個舉動之接續
    施行，合為包括之一行為予以評價，較為合理者，應論以接
    續犯，為包括之一罪。如行為人非基於單一之犯意，而先後
    實行數行為，每一前行為與次行為，依一般社會健全觀念，
    在時間差距上，可以區隔，在刑法評價上，各具獨立性，應
    依數罪併罰之規定，予以分論併罰（最高法院111年度台上
    字第3566號判決意旨參照）。
五、原判決認本案與前案具有接續犯之實質上一罪關係，為同一
    案件，是被告所涉本案為前案判決確定力所及，從而，檢察
    官就本案再行起訴，應為免訴之諭知等情，固非無見。惟查
    ：
　㈠被告所涉之本案與前案之行為時間雖均在108年5月11日，然
    ：
　⒈就本案之行為部分
　　證人許劭綸於警詢時證稱：伊於1時21分看到被告將兩支手
    機放到一個籠車，被告說兩支手機是買的，休息時間伊跟被
    告各拿一支手機一同離開到置物櫃區，被告跟伊借行動電源
    ，伊要求被告讓伊看手機，之後伊拿被告借伊看的手機和被
    告一起離開置物櫃區到廠房門口休息區等語（見109年度少
    連偵字第164號偵查卷第22至23頁），參以被告於警詢時供
    稱：兩支手機中，伊拿的那支手機是伊自己買的，廠牌是SO
    NY、型號是X5P，證人許劭綸手上的手機是伊當天竊取的等
    語（見前揭偵查卷第18頁），且被告與證人許劭綸於108年5
    月11日2時39分一同出廠，被告並將所竊取之手機放置於其
    機車置物箱內等情，有桃園市○○區○○路000號之監視器畫面
    翻拍照片在卷可參（見109年度少連偵字第164號偵查卷第65
    至70頁)，可知被告涉嫌本案之行為時間係為108年5月11日1
    時21分至2時41分許，且被告在竊取IPhone XS Max手機1支
    後即於同日2時41分許將該手機置放於其機車之置物箱內。
　⒉就前案之行為部分
　　被告於108年7月18日前案警詢時則供稱：伊在108年5月14日
    5時2分趁人不注意時將貨物箱子破壞後，用外套將手機包覆
    住，將手機竊走，夾帶出轉運中心等語（見原審110年度審
    簡字第914號卷第41、43頁），足見被告於前案行為之時間
    係於108年5月11日凌晨5時2分許。
　㈡被告涉嫌本案之行為時間係為108年5月11日1時21分至2時41
    分許，於前案行為之時間係於同日凌晨5時2分許，則被告涉
    嫌本案之行為時間與前案行為之時間，相距約2至3小時許，
    且被告於本案中在108年5月11日1時21分至2時41分許竊取IP
    hone XS Max手機1支後，即於同日2時41分許將竊取之手機
    置放於其機車置物箱內，此時已建立穩固之實力支配、排他
    性持有支配關係，其竊盜行為已完成，嗣其於同日5時2分許
    再為竊取IPhone XS 手機1支之行為，被告2次行為之時間及
    行為均有差距得以區隔，則被告似係另行起意始再為前案之
    犯行，其是否基於單一犯意而為上開2次竊盜犯行，尚非無
    疑。
　㈢綜上所述，原審對上情未詳予審究，即遽認本案之事實與前
    案之事實係同一事實，為接續犯，而認本案檢察官乃就同一
    事實重行起訴逕為免訴之諭知，容有未洽。檢察官提起上訴
    ，指摘原判決不當，為有理由，為維護當事人之審級利益，
    爰不經言詞辯論，由本院將原判決撤銷，發回原法院詳查後
    ，另為適法之處理。
據上論斷，應依刑事訴訟法第369條第1項但書、第372條，判決
如主文。
中　　華　　民　　國　　111 　年　　11　　月　　21　　日
                  刑事第十一庭  審判長法　官  張江澤
                                      法　官  梁志偉
                                      法　官  章曉文
以上正本證明與原本無異。
不得上訴。
                                      書記官  賴又瑄
中　　華　　民　　國　　111 　年　　11　　月　　21　　日